臺灣高等法院臺中分院刑事判決　　　 100年度上訴字第1081號
上　訴　人
即　被　告　柯朝育
送達代收人　鄭玉英
上列上訴人因毒品危害防制條例案件，不服臺灣臺中地方法院10
0年度訴字第522號中華民國100年3月24日第一審判決（起訴案號
：臺灣臺中地方法院檢察署99年度毒偵字第4298號、100年度偵
字第1483號），提起上訴，本院判決如下：
    主  文
上訴駁回。
    理  由
一、按依刑事訴訟法第三百五十條、第三百六十一條、第三百六
    十二條、第三百六十七條規定，不服地方法院之第一審判決
    而上訴者，須提出上訴書狀，並應敘述具體理由，為上訴必
    備之程式；其所提出之書狀未敘述上訴理由，或僅曾以言詞
    陳述上訴理由者，均應於上訴期間屆滿後二十日內補提理由
    書於第一審法院。第一審法院經形式審查，認逾期未補提上
    訴理由者，應定期間先命補正；逾期未補正者，為上訴不合
    法律上之程式，應以裁定駁回。倘已提出上訴理由，但所提
    非屬具體理由者，或已上訴但未提上訴理由，經審判長定期
    間補正仍未補正者，則應由第二審法院以上訴不合法律上之
    程式，判決駁回。而所謂具體理由，必係依據卷內既有訴訟
    資料或提出新事證，指摘或表明第一審判決有何採證認事、
    用法或量刑等足以影響判決本旨之不當或違法，而構成應予
    撤銷之具體事由，始克當之（例如：依憑證據法則具體指出
    所採證據何以不具證據能力，或依憑卷證資料，明確指出所
    為證據證明力之判斷如何違背經驗、論理法則）；倘僅泛言
    原判決認定事實錯誤、違背法令、量刑失之過重或輕縱，而
    未依上揭意旨指出具體事由，或形式上雖已指出具體事由，
    然該事由縱使屬實，亦不足以認為原判決有何不當或違法者
    （例如：對不具有調查必要性之證據，法院未依聲請調查亦
    未說明理由，或援用證據不當，但除去該證據仍應為同一事
    實之認定），皆難謂係具體理由，俾與第二審上訴制度旨在
    請求第二審法院撤銷、變更第一審不當或違法之判決，以實
    現個案救濟之立法目的相契合，並節制濫行上訴（最高法院
    九十七年度臺上字第八九二號刑事判決意旨參照）。
二、經查：本件上訴人即被告（下簡稱被告）柯朝育於民國一百
    年四月十四日向原審法院具狀提起上訴，並於同年五月十二
    日具狀敘明上訴理由，惟經核其所提出之上訴理由，僅陳述
    略稱：「被告不曾有過美沙冬替代療法，況且被告也已經過
    五年未曾勒戒，我因何沒有勒戒及美沙冬替代療法的機會。
    被告有要改過的心，不需用服刑，被告自己就已戒除，懇請
    鈞長體恤，讓被告即（應係"既"）不用服刑，又能徹底戒除
    ，被告也算是家中經濟支柱，被告倘若服刑，家中也可能面
    臨斷炊的情形，懇請鈞長能夠明察，如蒙恩准，實感德便。
    」等語。
三、本院查：
  (一)被告因不服地方法院之第一審判決，而於一百年四月十四日
    具狀向原審法院提起上訴並敘明上訴理由，則依刑事訴訟法
    第三百六十一條第二項條文、立法修正理由及上開最高法院
    判決意旨，被告倘已提出上訴理由，但所提非屬具體理由者
    ，則由第二審法院以上訴不合法律上之程式，以判決駁回之
    。至於上訴理由是否具體，係屬第二審法院審查範圍，則不
    在命補正之列（參見法院辦理刑事訴訟案件應行注意事項第
    一百六十二點），合先敘明。
  (二)經核上開被告所提之上訴理由，要非屬所謂之具體理由（即
    必須依據卷內既有訴訟資料或提出新事證，具體指摘或表明
    第一審判決有何採證認事、用法或量刑等足以影響判決本旨
    之不當或違法，而構成應予撤銷之具體事由，始克當之【例
    如：依憑證據法則具體指出所採證據何以不具證據能力，或
    依憑卷證資料，明確指出所為證據證明力之判斷如何違背經
    驗、論理法則】，最高法院九十七年度臺上字第八九二號判
    決意旨參見），而被告在原審審理中本即為有罪之陳述，復
    表明無證據調查，承認犯罪，有原審一百年三月十四日準備
    程序筆錄及審判筆錄可稽。綜上，被告上訴理由僅以其希望
    能接受美沙冬治療，且經五年均未勒戒，自己可以戒除毒癮
    ，暨其係家中經濟支柱等情為由，指摘原判決不當，俱未依
    法指摘或表明第一審判決有何採證認事、用法或量刑等足以
    影響判決本旨之不當或違法，而構成應予撤銷之具體事由，
    且上開事由亦不足以認定原判決有何不當或違法之處。況被
    告前曾於八十八年間因施用毒品，經送觀察勒戒後，認無繼
    續施用毒品之傾向，經檢察官為不起訴處分後，即又犯下多
    起施用毒品案件，或經送觀察勒戒、強制戒治，或經法院判
    決確定並入監執行，此觀原審判決犯罪事實欄記載甚詳，與
    其臺灣高等法院被告前案紀錄表記載相符，被告顯非初犯，
    或自制力良好之人，以致屢次施用毒品不輟。被告上訴意旨
    希望能接受美沙冬治療或再接受觀察勒戒，除與法律規定不
    符外，被告所為，實亦難藉由上開治療或強制處分戒除其毒
    癮。而原審審酌其有多次施用毒品犯罪前科之品行，國中畢
    業之智識程度、經濟小康之生活狀況，其因施用毒品，經觀
    察勒戒、強制戒治執行完畢後，仍不思戒惕，且無視於毒品
    對於自身健康之戕害及國家對於杜絕毒品犯罪之禁令，再次
    施用毒品並為供施用而持有數量非微之毒品，未見戒除惡習
    之決心，惡性非輕，然念及被告犯後能坦承犯行，態度良好
    ，其施用毒品並無危害他人，而所持有為數不少之毒品種類
    、數量亦係供毒癮甚鉅之己解癮之用，犯罪手段尚屬平和，
    暨施用毒品者均有相當程度之成癮性及心理依賴，其犯罪心
    態與一般刑事犯罪之本質並不相同，應側重適當之醫學治療
    及心理矯治為宜等一切情狀，量處如原審判決主文所示之刑
    及定應執行之刑，業已審酌刑法第五十七條所列各款事項。
    被告上訴意旨並未針對原審判決採證認事用法有何違誤之處
    ，反再為上開形式上爭執，尚非提起上訴之具體理由。
  (三)揆諸上開最高法院判決意旨，及依「程序優先於實體」之刑
    事訴訟法原則，本件上訴自不合法定上訴程式，應予駁回，
    並不經言詞辯論為之。
據上論斷，應依刑事訴訟法第三百六十七條前段、第三百七十二
條，判決如主文。
中    華    民    國   100    年     6     月    3    日
            刑事第九庭  審判長法  官  江  德  千
                              法  官  莊  深  淵
                              法  官  賴  妙  雲
以上正本證明與原本無異。
不得上訴。
                              書記官  陳  三  軫
中    華    民    國   100    年     6     月    3    日